【裁判字號】    95,交抗,146
【裁判日期】    950224
【裁判案由】    違反道路交通管理處罰條例
【裁判全文】
臺灣高等法院交通事件裁定             95年度交抗字第146號
抗  告  人
即受處分人  甲○○
                    寄台東縣長.
上列抗告人因違反道路交通管理處罰條例案件，不服臺灣臺北地
方法院，中華民國94年12月30日所為裁定（94年度交聲字第1276
號），提起抗告，本院裁定如下：
    主  文
原裁定撤銷，發回臺灣臺北地方法院。
    理  由
一、抗告意旨略以：(一)抗告人甲○○現居台東縣長濱鄉，而原裁
    定仍送達抗告人戶籍地即台北縣新店市，致抗告人於九十五
    年一月十六日始收受該裁定，請以抗告人實際收受該裁定日
    起算抗告期間，並加計在途期間。(二)再者，於異議狀已陳明
    ：抗告人九十四年二月四日，依原舉發單所載應到案處所為
    板橋監理站而向該站申訴，該站於九十四年二月十六日以北
    監板囚字第○九四一一○○○二七號函，將抗告人申訴單轉
    交北區監理所等情，然原裁定卻依北區監理所九十四年三月
    十一日北監自字第○九四六○○七一八八函，誤認抗告人逾
    到案期日十日後即二月廿一日始提出申訴，請向北區監理所
    調閱板橋監理站函文暨抗告人申訴單可明。(三)證人即執勤員
    警羅文瑋指稱抗告人當時駕駛車輛為吉普車，惟抗告人實際
    所駕為自小貨車，是證人或將他輛吉普車違規行為誤認為抗
    告人所駕車輛，又該證人稱「車輛如果有掉落物品的話也是
    往前掉，不是往後掉」等語，顯違經驗法則；亦稱渠於對向
    車道看到抗告人違規等語，實則案發當時證人正在同向車道
    開單，並未見到抗告人違規行為，足認該證言不可採，原裁
    定卻採信，於法不合，請撤銷原裁定等語。
    (二)申請調查事項：北區監理所抗告人所駕車輛之車籍資料、
    抗告人十八年之駕駛違規紀錄暨本案相關卷證（含抗告人申
    訴書暨板橋監理站九十四年二月十六日北監板囚字第○九四
    一一○○○二七號函）。
二、原裁定略以：異議人即受處分人甲○○於民國九十四年一月
    二十七日十一時二十五分許，駕駛車牌號碼Ｙ二—九八二五
    號自用一般小貨車行經設有禁止超車標線路段之臺九線一六
    二點三公里處，竟逾越雙黃線超車，適為在該路段執勤之花
    蓮縣政府警察局新城分局和平派出所警員羅文瑋、林耀興，
    以受處分人駕駛前開汽車有違反道路交通管理處罰條例第四
    十七條第二款規定之行為掣單舉發，並指定應到案日期為九
    十四年二月十一日，嗣受處分人於舉發通知單上所載應到案
    日期後十日即九十四年二月二十一日始向原處分機關提出申
    訴，經原處分機關請舉發單位調查結果，仍認受處分人確有
    前揭違規行為，原處分機關遂於九十四年十月十八日依道路
    交通管理處罰條例第四十七條第二款（原裁決書贅引第一項
    ）及違反道路交通管理事件統一裁罰基準表規定，裁處受處
    分人一千二百元罰鍰，並依同條例第六十三條第一項第一款
    規定（原裁決書漏引第一款），記違規點數一點之處分等情
    ，證人即當時舉發受處分人之警員羅文瑋証述明確，因認受
    處分人所辯不足採，其違規事由明確，原機關自應予以裁處
    ，惟原處分機關未審酌受處分人遲至九十四年二月二十一日
    始提出申訴，已逾應到案日即同年月十一日之期限，乃撤銷
    原處分，依違反道路交通管理事件統一裁罰基準表，改裁處
    ：甲○○所有車牌號碼Ｙ二—九八二五號自用一般小貨車，
    在設有禁止超車標線處所超車，處罰鍰新臺幣壹仟陸佰元，
    並記違規點數壹點等語。
三、經查：原裁定認被告違規明確，應予處罰，固非無見，惟查
    ：原裁定所憑重要證據即證人執勤員警羅文瑋，然其於原
    審証稱：抗告人當時駕駛車輛為越野車如吉普車等語（原審
    卷第二一頁反面），然抗告人堅稱是自小貨車，而舉發違反
    道路交通管理事件通知書所載亦係自用小貨車（原審卷第五
    頁反面），是上開証人所言，已與卷證不合，不無誤認車輛
    之虞，又該證人稱：車輛如果有掉落物品的話也是往前掉，
    不是往後掉等語（原審卷第二一頁），似與物理不合，此等
    不合卷證與物理之說詞，是否足以動搖該證人說辭之可信度
    ？不能無疑，原審未予說明、審酌，逕採其證言為不利抗告
    人之證據，非無斟酌餘地。抗告人指稱：伊早於九十四年
    二月四日，依原舉發單所載應到案處所為板橋監理站而向該
    站申訴乙節，有異議狀在卷可參（原審卷第二頁反面），是
    否如此？自當察明究竟，以昭折服，然原審未函查相關機關
    ，逕認抗告人所指不可採，及原處分機關就此亦認定有誤，
    而加重處罰，尚有未洽。抗告意旨，就此為指摘，為有理由
    ，應將原裁定撤銷，發回原裁定法院，另為適法裁定。
四、據上論結，應依道路交通案件處理辦法第二十六條，刑事訴
    訟法第四百十三條前段，裁定如主文。
中    華    民    國    95    年    2    月    24    日
                   交通法庭審判長法  官  溫耀源
                                 法  官  段景榕
                                 法  官  周政達
以上正本證明與原本無異。
不得再抗告。
                                 書記官  陳菊珍
中    華    民    國    95    年    2     月    24    日


司法院資訊處製作；財團法人民間司法改革基金會備份。
